ja: プラントコンテナのタイプ: バレル; バスケット; ボックス; なし; プランター; ポット; 壺; 花瓶; その他
pt-BR: Tipo de recipiente para plantas: Barril; Cesta; Caixa; Nenhum; Porta-objetos; Panela; Urna; Vaso; Outro
el: Τύπος δοχείου φυτού: Βαρέλι; Καλάθι; Κουτί; Κανένα; Κασπό; Πιθάρι; Δοχείο; Βάζο; Άλλο
pt-PT: Tipo de recipiente para plantas: Barril; Cesto; Caixa; Nenhum; Floreira; Vaso; Urna; Vaso; Outro
bg-BG: Тип контейнер за растения: Цилиндрично; Кошница; Кутия; Няма; Саксия; Гърне; Урна; Ваза; Друго
fi: Kasvisäiliön tyyppi: Tynnyri; Kori; Laatikko; Ei mikään; Istutusastia; Ruukku; Uurna; Maljakko; Muu
sv: Typ av växtbehållare: Tunna; Korg; Låda; Inga; Formprofil; Kastrull; Urna; Vas; Övrigt
cs: Typ nádoby na rostliny: Sud; Koš; Truhlík; Bez pěstební nádoby; Truhlík; Květináč; Okrasné; Váza; Jiné
hu: Növénytartó típusa: Hordó; Kosár; Doboz; Egyik sem; Ültető; Edény; Urna; Váza; Egyéb
ko: 식물 용기 유형: 배럴; 바구니; 상자; 없음; 플랜터; 냄비; 항아리; 꽃병; 기타
nl: Type plantenbak: Vat; Mand; Box; Geen; Planter; Pot; Urn; Vaas; Overig
zh-CN: 植物容器类型: 桶型; 篮型; 箱型; 无; 种植箱; 花盆; 瓮; 花瓶; 其他
zh-TW: 植物容器類型: 桶形; 籃形; 盒形; 無; 花盆; 盆器; 陶甕; 花瓶; 其他
lt-LT: Augalo vazono tipas: Apvalūs; Krepšelis; Dėžutė; Nėra; Vazonas; Puodas; Urna; Vaza; Kita
en: Plant container type: Barrel; Basket; Box; None; Planter; Pot; Urn; Vase; Other
hr-HR: Vrsta spremnika za biljke: Bačvasti; Košara; Kutija; Nema; Sadilica; Lonac; Urna; Vaza; Ostalo
it: Tipo di contenitore della pianta: Barile; Cestino; Scatola; Nessuna; Fioriera; Vaso; Urna; Vaso; Altro
ru: Тип контейнера для растений: Бочка; Корзина; Ящик; Нет; Кашпо; Горшок; Урна; Ваза; Другое
nb: Plantebeholdertype: Tønne; Kurv; Eske; Ingen; Planter; Gryte; Urne; Vase; Annet
da: Plantekassetype: Tønde; Kurv; Boks; Ingen; Planter; Gryde; Urne; Vase; Andet
sl-SI: Vrsta posode za rastline: Odebeljena; Košara; Škatla; Brez; Cvetlično korito; Lonec; Amfora; Vaza; Druga
es: Tipo de recipiente para planta: Barril; Cesta; Caja; Ninguno; Macetera; Maceta; Urna; Jarrón; Otros
pl: Typ pojemnika na rośliny: Beczka; Kosz; Skrzynia; Brak; Donica; Doniczka; Amfora; Wazon; Pozostałe
de: Pflanzenbehältertyp: Fass; Korb; Kasten; Keine; Blumenkübel; Becher; Urne; Vase; Sonstiges
vi: Loại chậu/thùng đựng cây: Thùng; Rổ; Hộp; Không có; Trồng cây; Hũ nhỏ; Cái vại; Bình cắm hoa; Khác
ro-RO: Tip de ghiveci: Butoi; Coș; Cutie; Niciunul; Jardinieră; Ghiveci; Urnă; Vază; Altele
sk-SK: Typ kvetináča: Sud; Košík; Škatuľa; Žiadne; Sadzačka; Hrniec; Urna; Váza; Iné
tr: Bitki kabı tipi: Varil; Sepet; Kutu; Yok; Çiçeklik; Saksı; Ayaklı vazo; Vazo; Diğer
fr: Type de contenant de plantation: Tonneau; Panier; Boîte; Aucune; Planteur; Pot; Urne; Vase; Autre
th: ประเภทของภาชนะปลูก: ทรงบาร์เรล; ตะกร้า; กล่อง; ไม่มี; กระถาง; หม้อ; ไห; แจกัน; อื่นๆ